臺灣高等法院高雄分院民事裁定　九十三年度再抗字第二號
　　　聲請人　辛○○
　　　　　　　庚○○
　　　　　　　己○○
　　　　　　　丁○○
　　　　　　　丙○○
　　　相對人　壬○○
　　　　　　　薛狄龍
　　　　　　　甲○○
　　　　　　　乙○○
　　　　　　　戊○○
當事人間聲請停止執行事件，聲請人對於中華民國九十二年十月三十一日本院九十二
年度再抗字第三二號確定裁定聲請再審，本院裁定如下：
　　　主　　　文
聲請駁回。
聲請訴訟費用由聲請人負擔。
　　　理　　　由
一、聲請意旨略稱：鈞院九十二年十二月二十二日九十二年度再抗字第三二號確定裁
　　定稱：「按再審之訴，法院認無再審理由，判決駁回後，不得以同一事由，對於
　　原確定判決或駁回再審之訴之確定判決，更行提起再審之訴。修正後民事訴訟法
　　第四百九十八條之一定有明文。此項規定依同法第五百零七條之規定，對於裁定
　　已經確定而聲請再審之情形，亦準用之。經查聲請人對於本院九十二年度抗字第
　　三五號確定裁定聲請再審意旨所指各節，業經本院以九十二年度再抗字第一三號
　　確定裁定詳予論駁，並駁回其再審之聲請，聲請人復以同一理由聲請再審，原確
　　定裁定（本院九十二年度再抗字第二八號）乃依前揭規定駁回其再審之聲請，於
　　法並無不合，聲請人再執前詞，聲請對原確定裁定再審，於法未合，應予駁回」
　　等語。為由，裁定聲請再審為不合法。則原確定裁定（本院九十二年度再抗字第
　　三二號）明顯違背最高法院二十六年度鄂上字第五六號、四十八年度台抗字第一
　　八八號判例意旨，足見原確定判決有民事訴訟法第四百九十六條第一項第一款、
　　第九款、第十一款之再審理由云云。
二、查最高法院二十六年鄂上字第五六號判例意旨稱：「當事人發見未經斟酌之證物
    ，依民事訴訟法第四百九十二條（現行條文為四百九十六條）第一項第十一款提
    起再審之訴時，其以該證物證明之事實，不以在前訴訟程序已經主張者為限，苟
    當事人得在前訴訟程序提出之以為新攻擊防禦方法之事實，皆得以該證物證之」
    。又最高法院四十八年台抗字第一八八號判例意旨則謂：「民事訴訟法第四百九
    十八條第一項所謂再審之訴不合法，係指再審之訴不合程式，或已逾期間，或法
    律上不應准許者而言。至再審之訴以發見未經斟酌之證物為再審之理由者，縱其
    證物實無可採，亦為再審之訴無理由而非不合法」等語。經查本院九十二年度再
    抗字第三二號確定裁定，係以聲請人聲請再審違背民事訴訟法第四百九十八條之
    一之規定而以其聲請不合法為由，駁回其聲請，核與最高法院二十六年鄂上字第
    五六號判例意旨無涉，而違背民事訴訟法第四百九十八條之一之規定聲請再審即
    屬法律上程序不應准許之情事，自係聲請不合法，核與最高法院四十八年台抗字
    第一八八號判例意旨亦無違背，不生適用法規顯有錯誤問題。聲請人以此主張原
    確定裁定有民事訴訟法第四百九十六條第一項第一款之再審事由，自屬無據，此
    部分之聲請，為無理由。
三、至聲請人主張原確定裁定亦有民事訴訟法第四百九十六條第一項第九款、第十一
　　款之再審事由乙節，查民事訴訟法第四百九十六條第一項第九款規定：「為判決
　　基礎之證物係偽造或變造者」同條第一項第十一款規定：「為判決基礎之民事、
　　刑事、行政訴訟判決及其他裁判或行政處分，依其後之確定裁判或行政處分已變
　　更者」得就確定裁定聲請再審。但聲請人就為判決基礎之證物為何，該證物如何
　　經偽造變造及有如何為判決基礎之民事、刑事、行政訴訟判決並其他裁判或行政
　　處分，依其後之確定裁判或行政處分已變更之事實，俱未能陳明並舉證證明，唯
　　徒托空言，指摘原確定裁定有民事訴訟法第四百九十六條第一項第九款、第十一
　　款之再審事由，難認其聲請已備民事訴訟法第五百零一條第一項第四款再審之聲
　　請應以訴狀表明再審理由之要件。依最高法院六十年台抗字第六八八號「聲請再
　　審，係準用再審之訴之規定，故必有再審之理由，且依法表明者，始得聲請再審
　　，否則其聲請再審為不合法」之判例意旨。聲請人此部分之主張，自屬不合法。
四、依民事訴訟法第五百零七條、第五百零二條第一、二項、第九十五條、第七十八
    條、第八十五條第一項前段，裁定如主文。
中　　華　　民　　國　　　　九十三　　　年　　　二　 　 月　　 十一　　 日
　　　　　　　　　　　　　　　　　　　　　　　　民事第二庭
~B1審判長法官　簡色嬌
~B2　　　法官　陳真真
~B3　　　法官　周慶光
正本係照原本作成。
不得再抗告。
中　　華　　民　　國　　　　九十三　　　年　　　二　　　月　　 十三　 　日
~B法院書記官　馬蕙梅
　　　　　　　　　　　　　　　　　　　　　　　　　　　　　　　　　　　　Ｈ
